---
title: "Paradoxuri din teoria probabilităților "
author: "Andrei Alexandru & Hârnagea Andrei-Alexandru"
output: html_document
runtime: shiny
---

```{r setup, include=FALSE}
knitr::opts_chunk$set(echo = TRUE)
```
## Paradoxul lui Bertrand

Enunțul Paradoxului Lui Bertrand este următorul:

Fie un triunghi echilateral înscris într-un cerc. Presupunem că o coardă din interiorul cercului este aleasă aleator. Care este probabilitatea ca coarda aleasă sa fie mai mare decât o latură a triunghiului?

Bertarnd oferă trei metode de rezolvare, toate diferite:

     1.Metoda capetelor aleatoare:
		Se aleg, aleator, două puncte de pe circumferința cercului și se trasează coarda care le unește. Observăm că dacă capătul de final al corzii se află pe arcul trasat de latura triunghiului opusă vârfului, coarda este mai mai mare decât o latură a triunghiului. Cum lungimea unui arc de cerc este o treime din circumferinta cercului (triunghi echilateral) , probabilitatea ca o coardă aleasă să fie mai lungă decât o latură a triunghiului este ⅓.
		
      2. Metoda razei aleatoare
		Se alege o rază a cercului. Din rază, se alege un punct aleator și coarda care trece perpendicular prin acesta. Coarda este mai lungă decât latura triunghiului dacă punctul ales se află în jumătatea mai apropiată de centrul cercului. Latura triunghiului împarte raza în două, deci probabilitea în acest caz devine ½.
		
		
      3. Metoda punctului de mijloc:
      Se construieste un al doilea cerc inscris in triunghiul echilateral, care are raza jumatate din raza cercului mare. Se alege un punct oarecare din cercul mare si i se construieste coarda de care apartine. Observam ca daca centrul corzii se afla in interiorul cercului mai mic, coarda este mai mare decat latura triunghiului. Astfel, probabilitatea ca o coarda aleasa aleatoriu sa fie mai lunga decat o latura a triunghiului este 1/4 (aria triunghiului mare este de patru ori mai mare decat aria triunghiului mic)
      
```{r}
library(shiny)
library(ggplot2)



#install.packages("rmarkdown")

ui <- fluidPage(

  numericInput("r", "Radius:",1),
  numericInput("n", "Nr experimente:",10),
  plotOutput("plot1"),
  br(),br(),  br(),br(),br(),br(),br(),br(),  br(),br(),  br(), br(),
  plotOutput("plot2"),
  br(),br(),  br(),br(),br(),br(),br(),br(),  br(),br(),  br(), br(),
  plotOutput("plot3")
)

# Server definition
server <- function(input, output) {
  observe({
    r <- input$r
    n <- input$n
    
    
    #METODA 1
    
    #se genereaza random o coarda 
    #se genereaza un unghi cu o masura random
    unghi1 <- runif(n, 0, 2 * pi)
    #Se calculeaza coordonatele coardei
    x1 <- r * cos(unghi1)
    y1 <- r * sin(unghi1)
    
    unghi2 <- runif(n, 0, 2 * pi)
    x2 <- r * cos(unghi2)
    y2 <- r * sin(unghi2)
    
    #punctele de final si de inceput
    #lungimea corzii
    
    lung_coarda <- sqrt((x1 - x2)^2 + (y1 - y2)^2)
    #daca este mai mare decat 
    nr_corzi <- sum(lung_coarda >  r * sqrt(3))
    #calculam probabilitatea 
    
    
    prob <- nr_corzi / n
    
    #generam graful
    df <- data.frame(x1, y1, x2, y2)
    g <- ggplot(df) +
      annotate("path",x=0+r*cos(seq(0,2*pi,length.out=100)),y=0+r*sin(seq(0,2*pi,length.out=100)), color="red", size=1,5)+
      geom_segment(aes(x = x1, y = y1, xend = x2, yend = y2), color = "blue", size = 0.5) +
      geom_segment(aes(x = 0, y = r, yend = -r/2, xend = r*(sqrt(3)/2)), color = "purple", size = 1.5) +
      geom_segment(aes(x = 0, y = r, yend = -r/2, xend = -r*(sqrt(3)/2)), color = "purple", size = 1.5) +
      geom_segment(aes(y = -r/2, x = -r*(sqrt(3)/2), yend = -r/2, xend = r*(sqrt(3)/2)), color = "purple", size = 1.5) +
      xlim(-r, r) + ylim(-r, r) +
      ggtitle(paste0("Metoda 1: ", prob, " (Teoretic 1/3)")) +
      xlab("X") + ylab("Y")
    
    #METODA 2
    r <- input$r
    n <- input$n
    
    #se creeaza o raza random
    unghi1 <- runif(n, 0, 2 * pi)
    #se gasesc punctele corespunzatoare acelui unghi
    r1 <- r * cos(unghi1)
    r2 <- r * sin(unghi1)
  
    
    c1 <- ifelse(r1 > 0,  runif(n,0,r1), runif(n,r1,0))
    
    c2 <- (r2 * c1)/r1
    
    nr_corzi <- sum(c1*c1 + c2*c2 >  (r/2)*(r/2))
    # print(nr_corzi)
    prob <- nr_corzi / n
    
    #print(prob)
    
    df <- data.frame(r1,r2)
    g2 <- ggplot(df) +
      geom_segment(aes(x = r1, y = r2, xend = 0, yend = 0), color = "blue", size = 0.5) +
      geom_point(aes(x=c1, y=c2), data=df, size=2, shape=1, color="red", fill = "red") +
      annotate("path",x=0+r*cos(seq(0,2*pi,length.out=100)),y=0+r*sin(seq(0,2*pi,length.out=100)), color="red", size=1,5)+
      geom_segment(aes(x = 0, y = r, yend = -r/2, xend = r*(sqrt(3)/2)), color = "purple", size = 1.5) +
      geom_segment(aes(x = 0, y = r, yend = -r/2, xend = -r*(sqrt(3)/2)), color = "purple", size = 1.5) +
      geom_segment(aes(y = -r/2, x = -r*(sqrt(3)/2), yend = -r/2, xend = r*(sqrt(3)/2)), color = "purple", size = 1.5) +
      xlim(-r, r) + ylim(-r, r) +
      ggtitle(paste0("Metoda 2 (Am generat doar centrele corzilor pentru simplitate): ",prob, " (Teoretic 1/2)")) +
      xlab("X") + ylab("Y")
    
    
    r <- input$r
    n <- input$n
    
    mx <- runif(n,-r,r)
    my <- runif(n,-sqrt(r*r-mx*mx),sqrt(r*r-mx*mx))
    
    nr_corzi <- sum((mx*mx+my*my)<(r/2)*(r/2))
    
    # Calculam probabilitatea 
    prob <- nr_corzi / n
    
    #print(prob)
    
    df <- data.frame(mx, my)
    g3 <- ggplot(df) +
      #geom_segment(aes(x = x1, y = y1, xend = x2, yend = y2), color = "blue", size = 0.5) +
      geom_point(aes(x=mx, y=my), data=df, size=2, shape=1, color="red", fill = "red") +
      annotate("path",x=0+r*cos(seq(0,2*pi,length.out=100)),y=0+r*sin(seq(0,2*pi,length.out=100)), color="red", size=1,5)+
      annotate("path",x=0+(r/2)*cos(seq(0,2*pi,length.out=100)),y=0+(r/2)*sin(seq(0,2*pi,length.out=100)), color="pink", size=1,5)+
      geom_segment(aes(x = 0, y = r, yend = -r/2, xend = r*(sqrt(3)/2)), color = "purple", size = 1.5) +
      geom_segment(aes(x = 0, y = r, yend = -r/2, xend = -r*(sqrt(3)/2)), color = "purple", size = 1.5) +
      geom_segment(aes(y = -r/2, x = -r*(sqrt(3)/2), yend = -r/2, xend = r*(sqrt(3)/2)), color = "purple", size = 1.5) +
      xlim(-r, r) + ylim(-r, r) +
      ggtitle(paste0("Metoda 3: ", prob," (Teoretic 1/4)")) +
      xlab("X") + ylab("Y")
    
    output$plot1 <- renderPlot({ g }, height = 600, width = 600)
    output$plot2 <- renderPlot({ g2 }, height = 600, width = 600)
    output$plot3 <- renderPlot({ g3 }, height = 600, width = 600)
    
    

  })
}

# Run the Shiny app
shinyApp(ui, server)

```

# Problema lui Monty Hall

Problema lui Monty Hall implică un joc de noroc în care avem 3 uși. În spatele a două uși se sunt 2 capre, dar în spatele celei de-a treia este o mașină. Este evident care ușă ar trebui să încercăm de deschidem. Jocul funcționează în modul următor: după alegerea inițială ne este deschisă una dintre ușile cu capră și suntem întrebați dacă rămânem la alegerea inițială sau ne schimbăm alegerea către ultima ușă nedeschisă. La prima vedere ar părea că probabilitatea este oricum de ⅓ pe fiecare ușă și nu schimbăm cu nimic dacă ne păstrăm sau nu alegerea, dar realitatea este alta. Inițial probabilitatea este de ⅓ ca mașina să fie în spatele ușii alese și ⅔ ca ea să fie în spatele celorlalte 2 uși. Odată ce una dintre uși este scoasă din joc probabilitatea de ⅔ este “compresată” pe ea treia ușă. Deci dacă ne păstrăm decizia avem șanse de ⅓, iar dacă schimbăm de ⅔. Interesant la acest faptul că, cu cât sunt mai multe uși, și implicit mai multe capre, șansa de a câștiga mașina crește dacă urmăm regula prezentată anterior. 


```{r}

monty_hall <- function(n_sim, player_strategy) {
  wins <- 0
  for (i in 1:n_sim) {
    doors <- c(1, 2, 3)
    prize_door <- sample(doors, 1)
    player_choice <- sample(doors, 1)
    if (player_strategy == "switch") {
      if(player_choice != prize_door)
        wins <- wins + 1
    }
    else
      wins <- wins + (player_choice == prize_door)
  }
  return(wins/n_sim)
}

ui <- fluidPage(
  titlePanel("Simulare Monty Hall"),
  sidebarLayout(
    sidebarPanel(
      sliderInput("n_sim", "Numar de simulari : ", 
                  min = 100, max = 1000000, value = 100000, step = 100),
      radioButtons("strategy", "Strategie:", 
                   choices = c("Stay" = "stay", "Switch" = "switch"), 
                   selected = "switch")
    ),
    mainPanel(
      textOutput("result")
    )
  )
)

server <- function(input, output) {
  output$result <- renderText({
    result <- monty_hall(input$n_sim, input$strategy)
    paste("Probabilitatea de castig cu strategia '", input$strategy, "' :", result)
  })
}

shinyApp(ui = ui, server = server)

```

# Paradoxul lui Simpson

Paradoxul lui Simpson indică o situație în care rezultatele parțiale ale unui experiment sunt opuse rezultatului final. Spre exemplu, să presupunem că avem un 2 medicamente diferite care are trebui sa vindece o boala, medicamentul A și medicamentul B. În prima zi medicamentul A vindeca 63 din 90 (70% )de oameni, iar medicamentul B 8 din 10 (80%). În a doua zi medicamentul A vindeca 4 din 10 oameni (40%), iar B 45 din 90 (50%). După o privire în ansamblu, observăm că în ambele zile medicamentul B a avut o rata de vindecare mai mare decat medicamentul A și am fi tentați să credem că este mai bun, dar dacă adunăm rezultatele din ambele zile, medicamentul A a vindecat 67 din 100 de oameni (67%), iar B 53 din 100(53%). Observăm, așadar, că medicamentul A este mai bun decat B având procentul de vindecare cu 14% mai mare

```{r}
# Date de intrare 
x1 <- c(1, 2, 3, 4)
y1 <- c(10, 20, 30, 40)
x2 <- c(1, 2, 3, 4)
y2 <- c(40, 30, 20, 10)

ui <- fluidPage(
  plotOutput("scatterplot")
)

server <- function(input, output) {
  
  
  output$scatterplot <- renderPlot({
    plot(x1, y1, xlab = "X", ylab = "Y", main = "Individual Trends", pch = 19)
    points(x2, y2, col = "red", pch = 19)
    
    x <- c(x1, x2)
    y <- c(y1, y2)
    fit <- lm(y ~ x)
    abline(fit, col = "blue")
    
    legend("topright", inset = c(- 0.4, 0),                   
           legend = c("Group 1","Group 2"),
           pch = 1:2,
           col = 1:2) 
  })

      #legend("topleft", legend = c("Data 1", "Data 2", "Combined Trend"),
    #      col = c("black", "red", "blue"), pch = 19)
}

shinyApp(ui, server)
```

